【裁判字號】    98,訴,1033
【裁判日期】    980430
【裁判案由】    稅捐稽徵法
【裁判全文】
臺灣板橋地方法院刑事判決              98年度訴字第1033號
公  訴  人  台灣板橋地方法院檢察署檢察官
被      告  甲○○
上列被告因違反稅捐稽徵法案件，經檢察官提起公訴（九十七年
度偵字第三三三七０號），被告於準備程序中就被訴事實為有罪
之陳述，本院合議庭裁定由受命法官改依簡式審判程序獨任審理
，判決如下：
    主      文
甲○○納稅義務人以詐術逃漏稅捐，處有期徒刑肆月，如易科罰
金，以新台幣參仟元折算壹日。緩刑貳年。
    事      實
一、甲○○係個人綜合所得稅之納稅義務人，明知必須符合所得
    稅法第十七條之相關規定方得列舉扣除額，而非所有之支出
    均得申報列舉扣除額，竟於民國九十五年間，經由其姊蔡月
    涵介紹，透過施志鴻集團所屬業務員劉匡晉（該三人均經本
    院另案審結）之招攬而參加嘉義縣中埔鄉沄水國民小學綠美
    化工程之捐贈案，自始即知悉於匯款進入施志鴻指定之帳戶
    內後，僅有其中部分款項係供作實際綠美化工程捐贈之用，
    渠等於事後可自施志鴻處取得以羿任園藝有限公司（下稱羿
    任公司）名義所開立與匯款金額相當之統一發票，及以該發
    票金額百分之七十七計算之退款，竟仍基於以詐術逃漏稅捐
    之犯意，參與上開捐贈案，取得施志鴻所開立之金額不實統
    一發票後，持為申報資料，於九十六年五月間申報九十五年
    度個人綜合所得稅時，將前開不實捐贈之申報金額一百萬元
    登載於九十五年度綜合所得稅結算申報書上，以浮報列舉扣
    除額之詐術逃漏九十五年度個人綜合所得稅，足以生損害於
    稅捐機關對於所得稅管理之正確性，並影響國家稅收課徵之
    收入。
二、案經財政部台灣省北區國稅局中和稽徵所移送台灣板橋地方
    法院檢察署檢察官偵查起訴。
    理      由
一、本案被告甲○○所犯係死刑、無期徒刑、最輕本刑為三年以
    上有期徒刑以外之罪，且非高等法院管轄之第一審案件，其
    於準備程序中就被訴事實為有罪之陳述，經本院告知簡式審
    判程序之旨，並聽取公訴人、被告之意見後，經合議庭裁定
    由受命法官獨任進行簡式審判程序，合先敘明。
二、上揭事實，業據被告於本院審理時坦承不諱，核與證人蔡月
    涵、施志鴻、劉匡晉等人於警詢、偵查及本院另案審理時證
    述之情節相符，並有財政部台灣省北區國稅局中和稽徵所移
    送報稅資料、嘉義縣中埔鄉沄水國民小學函、景觀綠美化景
    觀植栽施作內容表、決算表、感謝狀、羿任公司統一發票、
    照片等件附卷可憑，足證被告自白核與事實相符，堪以採信
    。按稅捐稽徵法第四十一條所規定之逃漏稅捐罪，雖以發生
    逃漏稅捐之結果為必要，惟判斷納稅義務人是否已逃漏稅捐
    ，應以結算申報時，納稅義務人有無以積極之作為，施用詐
    術或其他不正當方法申報不實，致發生逃漏稅捐之結果為斷
    ，所謂未發生逃漏稅捐之結果，係指納稅義務人雖有施用詐
    術等非法方法，但其稅賦尚未達於起徵點，因而未發生逃漏
    稅捐之結果，或該納稅義務人依法應採定額、定率核稅，無
    論其如何申報，均與應納稅款完全無關者而言，若其稅賦已
    逾起徵點，又非屬定額、定率核稅範圍，而以詐術等非法方
    法逃漏稅捐時，即應成立犯罪，至於嗣後被查獲，再補繳稅
    款，乃犯罪後態度問題，不能以其有無補繳稅款，作為有無
    發生犯罪結果之判斷標準。被告既明知所申報之校園綠美化
    工程捐贈金額與實際之捐贈金額不符，竟仍提出由施志鴻提
    供不實金額之統一發票，向稅捐機關申報扣抵稅款，則被告
    於結算申報時有積極之施用詐術行為甚明。而被告因虛報金
    額，至所應繳納之個人綜合所得稅較如實申報時減少，亦有
    稅捐資料在卷可佐，足見被告施用詐術申報不實，已發生逃
    漏稅捐之結果。綜上所述，本案事證明確，被告犯行，洵堪
    認定。
三、核被告所為，係犯稅捐稽徵法第四十一條之詐術逃漏稅捐罪
    。爰審酌被告之素行、犯罪之動機、目的均僅為一己之私利
    ，浮報不實之捐贈金額逃漏稅捐，破壞租稅公平，影響國家
    稅收，及犯罪後坦承犯行，態度尚屬良好等一切情狀，量處
    如主文所示之刑，並諭知如易科罰金之折算標準，以示懲儆
    。
四、末查被告之素行良好，前未曾因故意犯罪受有期徒刑以上刑
    之宣告，有台灣高等法院被告前案紀錄表在卷可稽，其因一
    時失慮，致罹刑典，事後已坦承犯行，並參酌被告已捐助貧
    困學童營養早餐費用（有被告提出之台北市○○區○道國民
    小學收據為證），堪信其具悔意，經此偵審程序及刑之宣告
    後，應知警惕，信無再犯之虞，本院因認其所宣告之刑以暫
    不執行為當，爰依刑法第七十四條第一項第一款規定，併予
    宣告緩刑二年，以啟自新。
據上論斷，應依刑事訴訟法第二百七十三條之一第一項、第二百
九十九條第一項前段，稅捐稽徵法第四十一條，刑法第十一條前
段、第四十一條第一項前段、第七十四條第一項第一款，判決如
主文。
本案經檢察官陳豐年到庭執行職務。
中    華    民    國    98    年    4     月    30    日
                  刑事第十八庭  法  官  林鈺琅
以上正本證明與原本無異。
如不服本判決，應於收受送達後10日內，向本院提出上訴狀，並
應敘述具體理由；其未敘述上訴理由者，應於上訴期間屆滿後20
日內，向本院補提理由書（均須按他造當事人之人數附繕本），
「切勿逕送上級法院」。
                                書記官  林蔚然
中    華    民    國    98    年    4     月    30    日
附錄本案論罪科刑法條全文：
稅捐稽徵法第41條：
  納稅義務人以詐術或其他不正當方法逃漏稅捐者，處五年以下
  有期徒刑、拘役或科或併科新台幣六萬元以下罰金。


司法院資訊處製作；財團法人民間司法改革基金會備份。
